【裁判字號】    98,消債更,80
【裁判日期】    981113
【裁判案由】    聲請更生程序
【裁判全文】
臺灣彰化地方法院民事裁定            98年度消債更字第80號
聲  請  人
即債務人    甲○○
上列當事人聲請消費者債務清理事件，本院裁定如下：
    主  文
債務人甲○○自中華民國九十八年十一月十三日下午五時起開始
更生程序。
命司法事務官進行本件更生程序。
    理  由
一、按法院開始更生程序之裁定，應載明其年、月、日、時，並
    即時發生效力，消費者債務清理條例第45條第1項定有明文
    。又法院裁定開始更生或清算程序後，得命司法事務官進行
    更生或清算程序，必要時得選任律師、會計師或其他適當之
    自然人或法人一人為監督人或管理人，同條例第16條第1項
    亦有明文。
二、本件聲請意旨略以：債務人前因積欠債權人債務達新台幣（
    以下同）4,650, 682元（其中有擔保債務為2,676,000元：
    無擔保債務為1,974,682元），於本條例施行前，曾於95年
    間依中華民國銀行公會會員辦理消費金融案件無擔保債務協
    商機制與金融機構債權人台新銀行成立協商，並約定分80期
    ，利率3.88％，每月清償28,150元。惟聲請人從事銷售監視
    器材與架設，每月收入約40,000元，於扣除協商月付金後，
    顯無法維持每月生活開銷，遂於96年4月毀諾。嗣債務人於
    98年1月間主動與各債權金融機構申請個別協商一致性方案
    並與中國信託商業銀行、台新商業銀行、美商乙○商業銀行
    、台北富邦商業銀行、香港上海匯豐商業銀行及臺中商業銀
    行等金融機構達成協商每月償還金額共計20,701元，惟債務
    人未與國泰世華商業銀行達成清償債務之協商方案，復因聲
    請人現每月收入僅約25,000至30,000元，是債務人實有不可
    清償債務之情事。此外，債務人之無擔保或無優先權之債務
    總額未逾1,200萬元，復未經法院裁定開始清算程序或宣告
    破產云云。
三、經查：聲請人所主張之上開事實，業據提出財產及收入狀況
    說明書、債權人清冊、國稅局財產歸屬資料清單、存摺影本
    、聯合徵信中心當事人綜合信用報告、綜合所得稅各類所得
    資料清單、戶籍謄本、個別協商一致性方案協議書、收入證
    明切結書、各項費用單據之正本或影本等件為證，堪信為真
    。次查，聲請人所有坐落彰化縣田尾鄉○○段53地號、地目
    田、面積929平方公尺土地及其上建號154號、門牌彰化縣田
    尾鄉○○路581巷99號、鋼筋混凝土農舍一層、面積92.71平
    方公尺之建物，經本院九十七年度執字第三七○二八號清償
    債務強制執行事件定第一次拍賣底價為新台幣325萬元，此
    有本院民事執行處98年10月27日通知附表影本在卷可稽，尚
    不足清償其總債務額4,650, 682元。另查，聲請人目前之平
    均月收入約為30,000元，扣除無擔保債務每月協商之還款金
    額20,701元，所剩僅餘9,299元，已不足行政院主計處公告
    之97年度臺灣省平均每人每月之最低生活費9,829元，且聲
    請人尚須清償國泰世華商業銀行之無擔保債務275,427元，
    是聲請人確有不可歸責於己之事由致無力履行協商條件。復
    參酌聲請人於95年依中華民國銀行公會會員辦理消費金融案
    件無擔保債務協商機制與金融機構債權人成立之協商毀諾後
    ，再於97年間與中國信託商業銀行等六家銀行個別協商，顯
    然具有清償誠意，而因不可歸責於己之事由致履行顯有重大
    困難。雖然國泰世華商業銀行股份有限公司、乙○商業銀行
    股份有限公司、台北富邦商業銀行股份有限公司等債權人分
    別具狀指出本件聲請人甲○○有奢侈浪費或過度況張信用之
    投機消費行為，然此僅涉及日後更生方案之認可或可否免責
    之問題，聲請人目前既有不能清償債務之虞，仍應准予開始
    更生。此外，本件復查無消費者債務清理條例第6條第3項、
    第8條或第46 條各款所定駁回更生聲請之事由存在，則債務
    人聲請更生，應屬有據，應予准許，並命司法事務官進行本
    件更生程序，爰裁定如主文。又本件更生之聲請既經准許，
    聲請人延長保全處分之聲請，即無必要，附此敘明。
中    華    民    國    98    年    11    月    13    日
                民事第一庭  法  官  施坤樹
以上正本係照原本作成。
本件不得抗告。
本裁定已於98年11月13日下午5時公告。
中    華    民    國    98    年    11    月    13    日
                            書記官  施嘉玫


司法院資訊處製作；財團法人民間司法改革基金會備份。
